臺灣士林地方法院刑事判決　　　　　　　 96年度訴字第407號
公　訴　人　臺灣士林地方法院檢察署
被　　　告　甲○○
　　　　　　　　　　現於臺灣台北看守所
上列被告因毒品危害防制條例案件，經檢察官提起公訴（96年度
毒偵字第480 、671 號），本院於訊問被告後，被告為有罪之陳
述，本院合議庭認以行簡式審判程序為宜，並判決如下：
    主  文
甲○○犯施用第一級毒品罪，累犯，處有期徒刑壹年貳月，減為
有期徒刑柒月；扣案之海洛因貳包（合計淨重零點壹貳公克，空
包裝總重零點壹公克）沒收銷燬。又犯施用第二級毒品罪，累犯
，處有期徒刑拾月，減為有期徒刑伍月。應執行有期徒刑拾月，
，扣案之海洛因貳包（合計淨重零點壹貳公克，空包裝總重零點
肆壹公克）沒收銷燬。
    事  實
一、甲○○前因施用毒品案件，經送觀察、勒戒後，認無繼續施
    用毒品之傾向，於民國90年5 月25日觀察、勒戒執行完畢釋
    放，由臺灣士林地方法院檢察署（下稱士林地檢署）檢察官
    以90年度毒偵字第842 號、第947 號為不起訴處分確定。再
    因施用毒品之案件，由臺灣高雄地方法院檢察署檢察官以91
    年度毒偵字第3281號提起公訴並聲請強制戒治，由臺灣高雄
    地方法院以91年度訴字第2470號判決處應執行有期徒刑1 年
    2 月確定，強制戒治並於92年1 月29日執行完畢。另因竊盜
    案件，經法院判處應執行有期徒刑4 月確定。上開2 罪，經
    更定其刑為有期徒刑1 年6 月確定，於94年12月26日執行完
    畢。詎猶不知悛悔，又分別基於施用第一級毒品海洛因及第
    二級毒品安非他命之犯意，於前案強制戒治執行完畢釋放後
    5 年內，自95年4 、5 月間起至96年2 月14日止,( 一)以每
    日施用3 至4 次之使用頻率，在其臺北縣三芝鄉○○街48之
    2 號5 樓住處，使用針筒注射之方式，多次施用第一級毒品
    海洛因；（二）以每1 、2 週施用1 次之頻率，在上址住處
    ，以將安非他置入玻璃球內燒烤吸食其所生煙霧之方式，多
    次施用第二級毒品安非他命。嗣先後於96年1 月8 日上午9
    時許，因竊盜案件在臺北縣石門鄉老梅村工地海邊處為警查
    獲，及於同年2 月14日下午2 時40分許，在臺北市○○區○
    ○路4 段110 號前為警查獲, 並當場扣得第一級毒品海洛因
    2 包（合計總淨重0.12公克，空包裝總重0.14公克）。
二、案經臺北縣政府警察局金山分局報請台灣基隆地方法院檢察
    署呈請臺灣高等法院檢察署檢察長令轉暨臺北市政府警察局
    松山分局報告士林地檢署檢察官偵查起訴。
    理  由
一、上開犯罪事實，業經被告甲○○於本院審理中供承不諱，核
    與其於警詢及檢察官偵查中供述之情節相符，並有被告供吸
    用之第一級毒品海洛因2 包（合計淨重0.12公克，空包裝總
    重0.14公克）扣案可稽；該2 包毒品經送驗確含第一級毒品
    海洛因成分，亦有法務部調查局鑑定書1 紙可參。又被告被
    查獲後將其所採集之尿液，經送驗結果，確分別檢驗出嗎啡
    、甲基安非他命陽性反應，復有臺灣檢驗科技股份有限公司
    96年1 月25日編號CH/2007/10732 號濫用葯物尿液檢驗報告
    及臺灣尖端先進科技醫藥股份有限公司96年3 月28日尿液檢
    體編號022024濫用葯物檢驗報告1 紙附卷可按，足認被告上
    開供承，係與事實相符，堪可採信。再查，被告前因施用毒
    品案件，經送觀察、勒戒，認無繼續施用毒品之傾向，於
    90年5 月25日觀察、勒戒執行完畢釋放，由士林地檢署檢察
    官為不起訴處分確定。嗣再因施用毒品案件，由臺灣高雄地
    方法院檢察署檢察官提起公訴並聲請強制戒治，經臺灣高雄
    地方法院判處應執行有期徒刑1 年2 月確定，強制戒治並於
    92年1 月29日執行完畢，有士林地檢署90年度毒偵字第842
    、947 號不起訴處分書、臺灣高雄地方法院檢察署91年度毒
    偵字第3281號起訴書、臺灣高雄地方法院91年度訴字第2470
    號判決書、被告刑事資料查註紀錄表、全國施用毒品案件紀
    錄表及法務部全國檢察官線上查詢刑案人犯在監所最新資料
    報告表等在卷可按, 足認被告於前案強制戒治執行完畢釋放
    後，5 年以內再犯本件施用毒品犯行事證明確，應予依法論
    科。
二、核被告所為，係犯毒品危害防制條例第10條第1 項之施用第
    一級毒品罪及同條第2 項之施用第二級毒品罪，其持有品低
    度行為分別為施用之高度為所吸收，均不另論罪。又按刑事
    法若干犯罪行為態樣，本質上原具有反覆、延續實行之特徵
    ，立法時概予特別歸類，定為犯罪構成要件之要素，則行為
    人基於概括之犯意，於客觀上認為符合一個反覆、延續性之
    行為觀念者，於刑法評價上，即應成立一罪（學理上稱集合
    犯）（最高法院95年度台上字第1079號判決要旨參照)。 而
    查施用毒品具有成癮性、濫用性，立法實務首重以刑事處遇
    方式戒斷行為人毒癮。若無法收其實效，始依法追訴處罰，
    此觀諸毒品危害防制條例第20條、第23條規定自明；故施用
    毒品本身具備反覆、延續之行為特徵，於刑法評價上，僅成
    立包括一罪。另有關行為人多次施用毒品之犯罪，實務上均
    依修正前刑法第56條連續之規定論以一罪，並加重其刑，而
    上開連續犯規定業已於95年7 月1 日修正刪除，基於施用毒
    品構成要件之反覆、延續實行特徵，並考量連續犯規定業經
    刪除，宜認行為人係基於反覆實行之犯意，在密切接近之一
    定時、地，持續實行單次或複次之施用毒品行為，應僅成立
    「集合犯」之一罪。經查，本件被告曾因施用毒品頻率為每
    日施用海洛因3 、4 次及每1 、2 週施用安非他命1 次，顯
    見乃因吸毒成習，於密接之時、地，基於多次實施之決意反
    覆、延續施用毒品，揆諸上開說明，自應分別論以集合犯之
    包括一罪。又被告有如事實欄所載犯罪科刑及執行之紀錄，
    有臺灣高等法院被前案紀錄表在卷可稽，其於有期徒刑執行
    完畢後5 年內，故意再犯本件之罪，依刑法第47條第1 項規
    定，均論以累犯，並加重其刑。爰審酌被告前經觀察、勒戒
    及強制戒治，並經判處罪刑執行完畢，仍未能杜絕毒品誘惑
    ，一再施用毒品，顯無戒絕之決心與毅力，惟念其犯後坦承
    犯行，態度良好，並其犯罪動機、手段、犯罪時間等一切情
    狀，分別量處如主文所示之刑，以示懲儆。又被告本件犯罪
    時間在96年4 月24日之前，所犯合於中華民國96年罪犯減刑
    條例規定之減刑條件，爰依該條例規定分別減其刑二分之一
    ，並定其應執行之刑。
三、扣案之第一級毒品海洛因2 包（合計淨重0.12公克，與空包
    裝總重0.14公克混為一體無法分離），係被告所有供施用第
    一級毒品海洛因所用之物，為其供用，併依法宣告沒收銷燬
    。
四、據上論斷，應依刑事訴訟法第273 條之1 第1 項、第299 條
    第1 項前段、毒品危害防制條例第10條第1 項、第2 項，第
    18條第1 項前段，刑法第11條前段、第47條第1 項、第51條
    第5 款、中華民國96年罪犯減刑條例第2 條第1 項第3 款、
    第7條，判決如主文。
本案經檢察官莊富棋到庭執行職務
中　　華　　民　　國　　96　　年　　12　　月　　5 　　日
                  刑事第一庭法  官  陳宗鎮
以上正本證明與原本無異。
如不服本判決，應於收受送達後10日內向本院提出上訴書狀，其
未敘述上訴之理由者並得於提起上訴後20日內向本院補提理由書
（均須按他造當事人之人數附繕本）。
                        　　書記官　夏珍珍
中　　華　　民　　國    96    年    12    月    5     日
附錄論罪科刑之法條
毒品危害防制條例第10條
施用第一級毒品者，處6月以上5年以下有期徒刑。
施用第二級毒品者，處3年以下有期徒刑。
